臺灣臺東地方法院刑事判決
111年度交訴字第2號
公  訴  人  臺灣臺東地方檢察署檢察官
被      告  黃富春



輔  佐  人  鍾桂花



上列被告因公共危險案件，經檢察官提起公訴（110年度偵字第3
566號）後，於本院準備程序進行中，被告先就被訴事實為有罪
之陳述，經檢察官聲請改依協商程序而為判決，本院合議庭裁定
由受命法官獨任進行協商程序，判決如下：
    主      文
黃富春犯肇事致人傷害逃逸罪，處有期徒刑陸月，如易科罰金，
以新臺幣壹仟元折算壹日。緩刑貳年。
    事實及理由
一、本件犯罪事實及證據，除檢察官起訴書犯罪事實欄一第1行
    「30分」應更正「39分」，及證據部分應補充被告黃富春於
    本院行準備程序時之自白者外，餘均同於起訴書之記載，茲
    均引用之（如附件）。
二、本件經檢察官與被告於審判外達成協商之合意且被告已認罪
    ，其合意內容為：被告犯肇事致人傷害逃逸罪，願受科刑之
    範圍與願意接受緩刑之宣告為有期徒刑6月，如易科罰金，
    以新臺幣1000元折算1日。緩刑2年。經查，上開協商合意並
    無刑事訴訟法第455條之4第1項所列情形之一，檢察官聲請
    改依協商程序而為判決，本院爰不經言詞辯論，於協商合意
    範圍內為協商判決，合予敘明。
三、應適用之法條：刑事訴訟法第455條之2第1項、第455條之4
    第2項、第455條之8、第454條第2項，刑法第185條之4第1 
    項前段、第41條第1項前段、第74條第1項第1款。
四、本判決除有刑事訴訟法第455條之4第1項第1款、第2款、第4
     款、第6款、第7款所定情形之一，或違反同條第2項規定者
    外，檢察官與被告均不得上訴。
五、如有前項得上訴之情形，得自收受判決送達之日起20日內，
    向本院提出上訴書狀，上訴於第二審法院。
六、本案經檢察官於盼盼提起公訴，檢察官林靖蓉到庭執行職務
    。
中　　華　　民　　國　　111 　年　　3 　　月　　25　　日
                  刑事第三庭  法  官      吳宗航
以上正本證明與原本無異。
本判決不得上訴。但有刑事訴訟法第455條之4第1項第1款、第2
款、第4款、第6款、第7款所定情形，或協商判決違反同條第2項
之規定者，如不服本判決，應於收受送達後20日內向本院提出上
訴書狀，並應敘述具體理由；其未敘述上訴理由者，應於上訴期
間屆滿後20日內向本院補提理由書（均須按他造當事人之人數附
繕本）。「切勿逕送上級法院」。
                              書記官      林傳坤
中　　華　　民　　國　　111 　年　　3 　　月　　25　　日
附錄本案論罪科刑所引實體法條全文：
中華民國刑法第185條之4
駕駛動力交通工具發生交通事故，致人傷害而逃逸者，處6月以
上5年以下有期徒刑；致人於死或重傷而逃逸者，處1年以上7年
以下有期徒刑。
犯前項之罪，駕駛人於發生交通事故致人死傷係無過失者，減輕
或免除其刑。
附件：
臺灣臺東地方檢察署檢察官起訴書
                                     110年度偵字第3566號

    被　　　告　黃富春　男　78歲（民國00年0月00日生）
                        住臺東縣○○市○○路0段000巷000
                          號
                        居臺東縣○○市○○路0段000巷0號
                        國民身分證統一編號：Z000000000號
上列被告因公共危險案件，已經偵查終結，認應該提起公訴，茲
將犯罪事實及證據並所犯法條分敘如下：犯罪事實
一、黃富春於民國 110 年 9 月 6 日 8 時 30 分許，騎乘電動
    自行車沿臺東縣臺東市中正路由西往東方向行駛，行經該路
    段與中山路口時，本應注意車前及車旁狀況，並隨時採取必
    要之安全措施，以避免危險之發生，而依照當時天候晴，日
    間自然光線，柏油路面乾燥無缺陷，視距良好無障礙物等，
    並無不能注意之情事，竟疏未注意車前及車旁狀況，即貿然
    前行靠近右前方由江陳靜枝騎乘之自行車，並以相當貼近江
    陳靜枝之車距超車，適江陳靜枝欲左轉時亦疏未注意，為閃
    避左側之黃富春而急煞，致人車倒地，因此受有左側遠端橈
    骨骨折之傷害（所涉過失傷害罪嫌部分，未據告訴）。詎黃
    富春於超車後因察覺事故回頭看，已知江陳靜枝因肇事而受
    傷，仍基於肇事致人受傷而逃逸之犯意，未留置現場給予傷
    者必要之救護及報警處理，逕自騎乘上開電動自行車逃逸，
    嗣警獲報，並調閱案發現場附近監視器畫面，始循線查悉上
    情。
二、案經臺東縣警察局臺東分局報告偵辦。證據並所犯法條
一、證據清單及待證事實：
編號 證據名稱 待證事實 1 被告黃富春於警詢及偵查中之供述 坦承於上開時、地駕駛電動自行車與被害人江陳靜枝發生事故之事實，惟辯稱：我當時是綠燈，已經騎經過對方，她才自己跌倒，我看到事故時離現場很遠，無法回去幫忙云云。 2 證人即被害人江陳靜枝於警詢中之證述 證明被告與被害人於前開時地發生車禍之經過、被害人因本案事故受有前開傷害之事實。 3 道路交通事故現場圖、調查報告表（一）（二）、現場照片 證明本案雙方行向、路況及車禍發生之經過等事實。 4 現場監視錄影光碟 1、證明被告於前開時地未保持適     當車距，以非常靠近被害人之     車距超車，適被害人欲左轉時     亦疏未注意，為閃避左側之黃     富春而急煞，致人車倒地之事     實。② 2、證明被告於被害人倒地後有回     頭看，然未對被害人施以救護     或報警即逕行離去之事實。 5 臺東縣警察局道路交通事故初步分析研判表、 佐證前開犯罪事實。 6 臺東基督教醫院診斷證明書 證明被害人因本案車禍受有上開傷害之事實。 
二、核被告所為，係犯刑法第185條之4之肇事逃逸罪嫌。
三、依刑事訴訟法第251條第1項提起公訴。
  此　致
臺灣臺東地方法院
中　　華　　民　　國　 110　　年　　12　　月　　23　　日
                              檢　察　官  於盼盼
本件正本證明與原本無異
中　　華　　民　　國　 110　　年　　12　　月　　29　　日
                              書　記　官  李永宸
附錄本案所犯法條全文
中華民國刑法第185條之4
駕駛動力交通工具發生交通事故，致人傷害而逃逸者，處 6 月
以上 5 年以下有期徒刑；致人於死或重傷而逃逸者，處 1 年以
上 7 年以下有期徒刑。
犯前項之罪，駕駛人於發生交通事故致人死傷係無過失者，減輕
或免除其刑。